臺灣臺東地方法院刑事判決　　　　　　　100年度易字第232號
　　　　　　　　　　　　　　　　　　　　　　　　 第448號
公　訴　人　臺灣臺東地方法院檢察署檢察官
被　　　告　張文彬
上列被告因竊盜案件，經檢察官提起公訴（100年度偵字第1186
、1250、1320號）及追加起訴（100年度偵字第1975號），被告
於本院準備程序中為有罪之陳述，經合議庭裁定由受命法官獨任
進行簡式審判程序，判決如下：
    主  文
張文彬犯如附表「罪名及宣告刑」欄所示之罪，共拾肆罪，各處
如附表「罪名及宣告刑」欄所示之刑。應執行有期徒刑柒年陸月
，並應於刑之執行前，令入勞動場所強制工作參年。
    事  實
一、張文彬於96年間因竊盜及恐嚇等案件，分別經臺灣高雄地方
    法院96年度易字第106號及同院96年度簡字第4339號判決處
    有期徒刑4月、3月（其後減為2月、1月15日）及2月，應執
    行有期徒刑5月確定，並於97年11月17日執行完畢。仍不知
    悛悔，意圖為自己不法之所有，於附表所示之時間、地點、
    方式，竊取附表所示被害人之財物。
二、案經張文彬自首（附表編號4-13之犯罪事實）及臺東縣警察
    局臺東分局查獲（附表編號1-3之犯罪事實）報告臺灣臺東
    地方法院檢察署檢察官偵查起訴；及臺東縣警察局臺東分局
    報告（附表編號14之犯罪事實）臺灣臺東地方法院檢察署檢
    察官偵查後追加起訴。
    理  由
一、本件被告張文彬所犯係死刑、無期徒刑或最輕本刑為3年以
    上有期徒刑或高等法院管轄第一審案件以外之罪，其於準備
    程序進行中，先就被訴事實為有罪之陳述，經本院告知簡式
    審判程序之旨，並聽取檢察官及被告之意見後，經合議庭裁
    定由受命法官獨任進行簡式審判程序，是依刑事訴訟法第27
    3條之2規定，本件之證據調查，不受同法第159條第1項、第
    161條之2、第161條之3、第163條之1及第164條至第170條規
    定之限制，合先敘明。
二、上揭犯罪事實，迭據被告張文彬於本院行準備程序及審理時
    坦承不諱，核與被害人陳樹菊、陳宏彰、馬廷軒、李建興、
    何聖斌、潘伶竺、蔡惠如、徐翌雯、吳欣芸、鄭淑方、蔡其
    富及古志雄於警詢中指述相符，並有刑案現場照片、刑案現
    場平面圖、張文彬竊盜時、地暨損失財物一覽表、刑案現場
    測繪圖、臺東分局刑案相片、臺東縣警察局刑案現場照片、
    臺東縣警察局臺東分局寶桑派出所受理各類案件紀錄表、臺
    東縣警察局臺東分局寶桑派出所受理刑事案件報案三聯單、
    臺東縣警察局臺東分局寶桑派出所陳報單、臺東縣警察局臺
    東分局查訪紀錄表、臺東縣警察局臺東分局寶桑派出所刑案
    紀錄表、指認犯罪嫌疑人紀錄表、個人戶籍資料等在卷可憑
    。是上開補強證據，已足資擔保被告前述自白之真實性，核
    與事實相合，可信為真實。本件事證明確，被告上開犯行，
    洵堪認定，應予依法論科。
三、論罪科刑
  (一)按刑法第321條第1項第3款之攜帶兇器竊盜罪，係以行為人
    攜帶兇器竊盜為其加重條件，此所謂兇器，其種類並無限制
    ，凡客觀上足對人之生命、身體、安全構成威脅，具有危險
    性之兇器均屬之，且祇須行竊時攜帶此種具有危險性之兇器
    為已足，並不以攜帶之初有行兇之意圖為必要。查被告犯竊
    盜罪時使用之螺絲起子、剪刀及雕刻用鑽子，為被告所有供
    附表所示編號7、8、10及12犯行所用之物，均為金屬製品，
    質地堅硬，如以之攻擊，足對人之身體、生命構成威脅，具
    有危險性，應屬兇器無疑，是核被告附表所示編號7、8、10
    及12之犯行，係犯刑法第321條第1項第3款之攜帶兇器竊盜
    罪。
  (二)核被告所為附表所示編號1-6、9、11、13及14之犯行，係犯
    刑法第320條第1項之普通竊盜罪，編號7、8、10及12之犯行
    ，係犯刑法第321條第1項第3款之攜帶凶器竊盜罪。而被告
    所犯前開14次竊盜犯行，犯意各別，行為互異，應予分論併
    罰。又被告張文彬前有如犯罪事實欄所載之論罪科刑執行情
    形，此有臺灣高等法院被告前案紀錄表1份附卷可考，其於
    有期徒刑執行完畢後，5年以內故意再犯本案有期徒刑以上
    之罪，為累犯，應依刑法第47條第1項之規定加重其刑。另
    按犯人在犯罪未發覺之前，向該管公務員告知其犯罪，而不
    逃避接受裁判，即與刑法第62條規定自首之條件相符（最高
    法院63年度臺上字第1101號判例要旨參照）。本件被告所為
    附表所示編號4-12之犯罪行為，係犯罪未被發覺前，向承辦
    員警供述上開犯罪事實，自首而接受裁判，有被告警詢筆錄
    1份在卷足憑（見信警刑字第1000040245號警卷第1頁），且
    檢察官起訴書犯罪事實欄之案源亦載係被告自首，已符合刑
    法第62條前段自首規定之要件，爰依該條規定減輕其刑。至
    附表所示編號13之犯罪行為，檢察官起訴書犯罪事實欄之案
    源雖記載係被告自首，惟承辦員警邱泰誠表示：因為當初4
    月份時中興派出所有被告的案件，我們依被告的犯罪手法，
    認為被告很有可能也是竊取本件的被告等語，此有本院電話
    紀錄表1份在卷，則警方就被告所犯附表所示編號13之犯罪
    行為，應已有確切之根據，且合理之可疑係被告所為，是以
    ，此部分不適用刑法第62條前段自首之規定，附此敘明。被
    告就附表所示編號4-12之犯罪行為，同時有上開刑之加重及
    減輕事由，依刑法第71條第1項規定，先加後減之。
  (三)爰審酌被告前有多次因竊盜案件經法院判刑確定並入監執行
    之紀錄，有臺灣高等法院前案紀錄表在卷可憑，素行顯非良
    好，惟犯後承認犯行，表示悔意之態度，暨被告家庭狀況為
    已婚、有3個小孩、經濟狀況普通、職業為鐵工、學歷為國
    中肄業，及未賠償被害人等一切情狀，分別量處如罪名及宣
    告刑所示之刑，並定其應執行刑，如主文所示，以資懲儆。
四、末按對於竊盜犯、贓物犯宣告保安處分之強制工作，旨在對
    於有犯罪習慣之犯罪者，令入勞動場所，以強制從事勞動方
    式，培養其勤勞習慣、正確工作觀念，習得一技之長，於其
    日後重返社會時，能自力更生，期以達成刑法教化、矯治之
    目的。查被告有如前述因竊盜案件經法院判刑確定並入監執
    行之紀錄，有臺灣高等法院被告前案紀錄表在卷可憑，觀諸
    其自79年迄今，履因竊盜案件而經法院審判，又本案係犯14
    次竊盜罪，足見其法治觀念淡薄，嚴重缺乏尊重他人財產權
    之觀念，對於犯罪已為其日常之惰性行為，顯有犯罪習慣，
    是單純刑罰制裁已難達成矯治目的，非施以保安處分誠無以
    為功。為使被告養成勞動習慣，以訓練其謀生技能，本院爰
    依竊盜犯贓物犯保安處分條例第3條第1項、第4條、第5條第
    1項前段之規定，併諭知被告於刑之執行前，令入勞動場所
    強制工作3年，以資矯治。
五、依刑事訴訟法第273條之1第1項、第299條第1項前段，刑法
    第320條第1項、第321條第1項第3款、第47條第1項、第51條
    第5款、第62條前段，竊盜犯贓物犯保安處分條例第3條第1
    項、第4條、第5條第1項前段，刑法施行法第1條之1，判決
    如主文。
本案經檢察官洪政和到庭執行職務
中    華    民    國  100    年    12    月    30    日
                  刑事第三庭  法  官  楊惠如
以上正本證明與原本無異。
如不服本判決應於收受送達後10日內向本院提出上訴書狀，並應
敘述具體理由；其未敘述上訴理由者，應於上訴期間屆滿後20日
內向本院補提理由書（均須按他造當事人之人數附繕本）。「切
勿逕送上級法院」。告訴人或被害人對於本判決如有不服，請書
具不服之理由狀，請求檢察官上訴者，其上訴期間之計算係以檢
察官收受判決正本之日期為準。
                              書記官  姚佳華
中    華    民    國   100    年    12    月    30    日
所犯法條
中華民國刑法第320條
（普通竊盜罪、竊佔罪）
意圖為自己或第三人不法之所有，而竊取他人之動產者，為竊盜
罪，處5  年以下有期徒刑、拘役或 5 百元以下罰金。
意圖為自己或第三人不法之利益，而竊佔他人之不動產者，依前
項之規定處斷。
前二項之未遂犯罰之。
中華民國刑法第321條
（加重竊盜罪）
犯竊盜罪而有下列情形之一者，處 6 月以上、5 年以下有期徒
刑，得併科新臺幣 10 萬元以下罰金：
一、侵入住宅或有人居住之建築物、船艦或隱匿其內而犯之者。
二、毀越門扇、牆垣或其他安全設備而犯之者。
三、攜帶兇器而犯之者。
四、結夥三人以上而犯之者。
五、乘火災、水災或其他災害之際而犯之者。
六、在車站、埠頭、航空站或其他供水、陸、空公眾運輸之舟、
    車、航空機內而犯之者。
前項之未遂犯罰之。
附表
┌─┬────┬─────────┬──────┬────────┬───────┐
│編│犯罪時間│犯罪地點；方式    │被害人（及汽│行竊財物        │罪名及宣告刑  │
│號│        │                  │車車牌）    │（新臺幣）      │              │
├─┼────┼─────────┼──────┼────────┼───────┤
│1 │100年1月│臺東縣臺東市中央市│陳樹菊      │3,000餘元       │張文彬犯竊盜罪│
│  │間某日15│場仁棟51號菜攤；  │            │                │，累犯，處有期│
│  │時許    │徒手              │            │                │徒刑捌月。    │
├─┼────┼─────────┼──────┼────────┼───────┤
│2 │100年3月│臺東縣臺東市中央市│陳樹菊      │3,000餘元       │張文彬犯竊盜罪│
│  │間某日15│場仁棟51號菜攤；  │            │                │，累犯，處有期│
│  │時許    │徒手              │            │                │徒刑捌月。    │
├─┼────┼─────────┼──────┼────────┼───────┤
│3 │100年4月│臺東縣臺東市中央市│陳樹菊      │6,000餘元       │張文彬犯竊盜罪│
│  │29日17時│場仁棟51號菜攤；  │            │                │，累犯，處有期│
│  │許      │徒手              │            │                │徒刑捌月。    │
├─┼────┼─────────┼──────┼────────┼───────┤
│4 │99年12月│臺東縣臺東市○○路│陳宏彰      │黑色背包1個、導 │張文彬犯竊盜罪│
│  │25日21時│388號旁；         │（9H-3855） │航系統1組、數位 │，累犯，處有期│
│  │30分許  │以石塊砸破車窗，進│            │相機1台、手機充 │徒刑柒月。    │
│  │        │入車內行竊        │            │電器1個、隨身碟1│              │
│  │        │                  │            │個、鑰匙1串（共 │              │
│  │        │                  │            │價值15,000元）  │              │
├─┼────┼─────────┼──────┼────────┼───────┤
│5 │100年1月│臺東縣臺東市桂林北│馬廷軒      │汽車音響、喇叭、│張文彬犯竊盜罪│
│  │1日21時 │路52巷10弄；      │（6672-YD） │GPS各1組        │，累犯，處有期│
│  │18分許  │以石塊砸破車窗，進│            │                │徒刑柒月。    │
│  │        │入車內行竊        │            │                │              │
├─┼────┼─────────┼──────┼────────┼───────┤
│6 │100年1月│臺東縣臺東市○○路│李建興      │鏈鋸1台         │張文彬犯竊盜罪│
│  │13日21時│水土保持局旁；    │（WM-9763） │                │，累犯，處有期│
│  │許      │以石塊砸破車窗，進│            │                │徒刑柒月。    │
│  │        │入車內行竊        │            │                │              │
├─┼────┼─────────┼──────┼────────┼───────┤
│7 │100年1月│臺東縣臺東市○○路│何聖斌      │IBM筆電1台、相機│張文彬犯攜帶凶│
│  │31日18時│43巷15號旁；      │（WU-5575） │2台、隨身聽1台、│器竊盜罪，累犯│
│  │38分許  │以螺絲起子破壞車鎖│            │PS3遊戲機1台    │，處有期徒刑拾│
│  │        │，進入車內行竊    │            │                │月。          │
├─┼────┼─────────┼──────┼────────┼───────┤
│8 │100年2月│臺東縣臺東市○○路│潘伶竺      │背包1個，內裝健 │張文彬犯攜帶凶│
│  │18日21時│與臨海路口；      │（6902-US） │保卡、身分證、駕│器竊盜罪，累犯│
│  │50分許  │以螺絲起子破壞車鎖│            │照、機車行照、易│，處有期徒刑拾│
│  │        │，進入車內行竊    │            │利信手機1支、現 │月。          │
│  │        │                  │            │金3,000元       │              │
├─┼────┼─────────┼──────┼────────┼───────┤
│9 │100年2月│臺東縣臺東市○○路│蔡惠如      │背包1個，內裝健 │張文彬犯竊盜罪│
│  │18日22時│與平等街口；      │（6R-5451） │保卡、身分證、花│，累犯，處有期│
│  │20分    │開啟車門進入車內行│            │旗及玉山銀行信用│徒刑柒月。    │
│  │        │竊                │            │卡各1張、合作金 │              │
│  │        │                  │            │庫提款卡1張、郵 │              │
│  │        │                  │            │局存摺1本、手機 │              │
│  │        │                  │            │1支、現金6,000元│              │
├─┼────┼─────────┼──────┼────────┼───────┤
│10│100年2月│臺東縣臺東市聖母醫│徐翌雯      │數位相機1台、隨 │張文彬犯攜帶凶│
│  │16日18時│院旁；            │（7702-JN） │身碟2個、手機1支│器竊盜罪，累犯│
│  │許      │以剪刀破壞車鎖，進│            │、皮夾1個、現金 │，處有期徒刑拾│
│  │        │入車內行竊        │            │9,800元         │月。          │
├─┼────┼─────────┼──────┼────────┼───────┤
│11│100年3月│臺東縣臺東市○○路│吳欣芸      │筆記型電腦1台、 │張文彬犯竊盜罪│
│  │2日13時 │296巷與正氣路298巷│（9437-TF） │黑紅色大背包1個 │，累犯，處有期│
│  │30分許  │口；              │            │、現金1,000元、 │徒刑柒月。    │
│  │        │以石塊砸破車窗，進│            │合作金庫存摺1本 │              │
│  │        │入車內行竊        │            │、印章1個       │              │
├─┼────┼─────────┼──────┼────────┼───────┤
│12│100年3月│臺東縣臺東市○○路│鄭淑方      │飛來訊電視1台、 │張文彬犯攜帶凶│
│  │2日21時 │一段719巷口；     │（E7-9080） │隨身碟1個、藍芽 │器竊盜罪，累犯│
│  │30分許  │以雕刻用鑽子破壞車│            │耳機1個         │，處有期徒刑拾│
│  │        │鎖，進入車內行竊  │            │                │月。          │
├─┼────┼─────────┼──────┼────────┼───────┤
│13│99年12月│臺東縣臺東市海濱公│蔡其富      │電鑽1台、電線1捆│張文彬犯竊盜罪│
│  │27日13時│園停車場；        │（6M-3330） │                │，累犯，處有期│
│  │25分許  │以石塊砸破車窗，進│            │                │徒刑捌月。    │
│  │        │入車內行竊        │            │                │              │
├─┼────┼─────────┼──────┼────────┼───────┤
│14│100年5月│臺東縣臺東市○○路│古志雄      │錢包1只，內含現 │張文彬犯竊盜罪│
│  │8日7時30│279號「e電網」網咖│            │金2,000元、信用 │，累犯，處有期│
│  │分許    │店內；            │            │卡、身分證、健保│徒刑捌月。    │
│  │        │徒手              │            │卡              │              │
└─┴────┴─────────┴──────┴────────┴───────┘